# 未交增值税列示

提问人：shaow 时间：2016-03-27 13:13:23
请问陈老师，期末未交增值税余额为借方 30 万，待抵扣进项税期末余额为借方 100 万；其中未交增值税借方余额是结转多交增值税原因导致，那么未交增值税和待抵扣进项税这两项在期末如何列示？是不是都需要进行重分类调整？有没有相关政策文件支持。

回答人：chenyiwei
这两项都应进行重分类调整到资产方，但期末应注意考虑其未来获得抵扣或抵顶以后年度应纳税额的可能性，进行减值测试。